# 自建机器设备用于生产的支出归集问题

提问人：猫君墨墨 时间：2022-11-16 09:27:32
如题，制造业A公司因生产需要自建用于生产的机器设备，自建设备分为下列三类：
① 市面上有同类型设备，功能不完全匹配A公司生产需要，A在外购/情形②的基础上进行改建。
② 市面上有同类型设备，功能不完全匹配A公司生产需要，A基于对该设备的了解，自己设计，采购零件、系统组装调试。
③ 市面上无同类型设备，A基于生产需要自己设计、研发，采购零件、系统组装调试。
上述三类自建设备均未申请专利。
求助陈版：
1. 情形①、②在未形成专利的情况下，相关改建、自建是否构成研发，对应料工费是否可以归集至研发费用？
2. 情形③在开发意图明确，设备建造可行并且将来可以适应生产需要的前提下，是否应当资本化，能否归集在开发支出科目？

回答人：chenyiwei
由于最终结果都是形成固定资产实体，因此可以预见到至少大部分支出都是形成固定资产成本。
对于③的情况，如果同时具备以下条件，可以将其设计环节的支出作为研发支出：
（ 1 ）预计可以形成具有通用性的新技术，即其用途不仅限于当前这台设备，
（ 2 ）本企业能够完全主导该新技术的使用，日后还可以制造其他设备用于出售，或者将该技术授权他人使用、对外出资等，并可享有绝大部分剩余经济利益；
（ 3 ）该部分设计工作单独立项，由单独的团队实施，单独归集和核算其成本。

提问人：猫君墨墨 时间：2022-11-22 13:14:05
再请问陈版：
设计环节支出是否主要指研发设计人员的薪酬支出？
如果是，那么在设备研发过程中损耗的材料和在自研设备装配、调试、改进阶段的人工如何归集？现在面临的问题是：
1)当设备成熟形成技术和固定Bom前，材料的投入仍然存在不确定性。
2)设备投产前，设备仍然存在调整设计、结构，进而重新装置的过程。
如果上述支出都在在建工程归集，该资产转固的金额会高于技术成熟后同设备的重置成本。此外，最后虽然形成的是固定资产实体，但企业也形成了相应的通用技术，并且未来会带来经济流入。
因此是否可以以重置成本作为固定资产的入账价值，而将其他支出作为研发费用？

回答人：chenyiwei
问题是如何确定此处的“重置成本”？如何确定日后量产之后哪些是必要支出，而哪些不会重复发生？在刚完成的情况下可能还是有难度。另外，总支出-重置成本倒挤出研发支出的做法，税务等方面也可能难以接受。